臺灣臺北地方法院刑事判決　　　　　　　　　　　　九十一年度簡上字第一五三號
　　上　訴　人
　　即　被　告　甲○○
　　選任辯護人　顏文正
右列上訴人因強制等案件，不服本院九十年度簡字第四００三號，中華民國九十一年
四月二十三日第一審刑事簡易判決（檢察官聲請簡易判決處刑案號：台灣台北地方法
院檢察署九十年度偵字第一四二七二號），提起上訴，本院管轄之第二審合議庭判決
如左：
    主      文
上訴駁回。
甲○○緩刑貳年。
    事      實
一、甲○○原任職於法務部司法官訓練所（以下稱司法官訓練所）擔任該所之會計員
    ，丙○○則為該所之總務組長，二人於民國八十八年間即迭因公事而生齟齬。八
    十八年八月二十日下午三時許，甲○○在台北市○○區○○路三段八一號司法官
    訓練所內總務組辦公室之門口，又因公事與丙○○發生爭執，詎甲○○竟基於恐
    嚇之犯意，以將來加害生命之事向丙○○恐嚇稱：你出去不要被我碰到，被我碰
    到，我會把你活活打死等語，致丙○○聽聞後心生畏懼，致生危害於安全。
二、九十年五月二十三日下午四時許，司法官訓練所秘書戊○○在該所之第一０三會
    議室舉行該所圖書館工程之議價會議，該次會議共有甲○○、丙○○、主辦單位
    人員羅應皓、李大鵬及該所政風室人員乙○○等人參與，會議中因甲○○對丙○○所表示之意見不滿，甲○○竟在參與該會議之特定多數人得以共見共聞之公然
    狀態下，對丙○○口出：操你媽的Ｂ等語，使丙○○在精神上、心理上感受難堪
    、不快，而對丙○○公然侮辱。嗣主持會議之該所秘書戊○○見狀裁示暫時休息
    ，丙○○便欲離開該會議室，詎甲○○又另行起意，竟以徒手扭住丙○○西裝衣
    領、將會議室大門關上之強暴方式，阻擋丙○○離去，而妨害丙○○自由離開該
    會議室之權利，而因丙○○對在場之該所政風室人員乙○○大呼：政風，你看他
    怎麼可以對我這樣等語求助，甲○○聞言方鬆手，丙○○始得離開該會議室。
三、案經丙○○訴由台灣台北地方法院檢察署檢察官聲請以簡易判決處刑。
    理      由
一、本件告訴人丙○○係於九十年六月二十一日具狀向台灣台北地方法院檢察署對被
    告提出本件告訴，此有告訴狀一份在卷足憑（偵查卷第一頁至第六頁參照），就
    其所提出公然侮辱部分告訴之時間距其明知被告對其為公然侮辱之九十年五月二
    十三日，尚未逾六個月之告訴期間，是告訴人丙○○於本件所提出之告訴，其中
    有關公然侮辱部分為屬合法，應先敘明。
二、右述事實欄中一及二之部分，業據被告於本院九十一年七月十八日審理時供承不
    諱（當日審判筆錄參照），核與告訴人丙○○於偵查中就此二部分事實所指訴之
    情節相符（偵查卷第十二頁反面至第十三頁正面訊問筆錄、第十七頁訊問筆錄參
    照），並與證人即於事實二所述之時地見聞被告對告訴人丙○○為公然侮辱、以
    前述方式妨害告訴人丙○○離開會議室等事實之乙○○於偵查中所供述之情節相
    符（第十八頁至第十九頁訊問筆錄參照），是依(一)告訴人丙○○之指訴、(二)證人
    乙○○之供述二項補強證據已足資擔保被告於本院審理中所為上開任意性自白具
    有相當程度之真實性，而得使本院確信被告前述自白之犯罪事實確屬真實，從而
    依刑事訴訟法第一百五十六條第一項「被告之自白，非出於強暴、脅迫、利誘、
    詐欺、違法羈押或其他不正之方法，且與事實相符者，得為證據。」及第二項「
    被告之自白，不得作為有罪判決之唯一證據，仍應調查其他必要之證據，以察其
    是否與事實相符。」規定，本院自得依被告前述自白及各該補強證據認定被告有
    為前述犯行，本件事證明確，被告之犯行堪以認定。
三、核被告甲○○就事實欄一部分所記載之行為，係犯刑法第三百零五條之以加害生
    命之事，恐嚇他人，致生危害於安全之恐嚇危害安全罪；至被告就事實欄第二部
    分所記載之行為，則係犯刑法第三百零九條第一項之公然侮辱罪及第三百零四條
    第一項之以強暴妨害人行使權利罪。被告所犯上開三罪，不僅犯意各別，且行為
    互異，應分論併罰。原審以被告前開犯行之事證明確，依刑法第三百零四條第一
    項、第三百零五條、第三百零九條第一項、第四十一條第一項前段及罰金罰鍰提
    高標準條例第一條前段、第二條規定，各量處被告拘役五十日、拘役四十日及拘
    役二十日，並均諭知易科罰金之折算標準，再依刑法第五十一條第六款規定合併
    定其應執行之刑為拘役一百日，並諭知易科罰金之折算標準，其認事、用法及量
    刑均尚稱妥適，被告提起本件上訴略謂原審量刑過重等語，乃係對原審量刑職權
    之合法行使指摘為不當，顯無理由，自應將其上訴駁回。惟查被告前未曾受有期
    徒刑以上刑之宣告，此有台灣高等法院檢察署刑案記錄簡覆表一紙附卷可憑，且
    於本院審理中已與告訴人丙○○成立和解，由其以新台幣五萬元賠償告訴人丙○○，告訴人丙○○表示不予追究被告之犯行（本院九十一年七月十八日審判筆錄
    參照），被告其經此偵查審判經過，自當知所警惕而無虞再犯，本院綜核各情認
    原審所為上開刑之宣告，已足策其自新，因認原審所宣告之刑，以暫不執行為適
    當，併諭知緩刑二年，以啟其自新。
據上論斷，應依刑事訴訟法第四百五十五條之一第一項、第三項、第三百六十八條，
刑法第七十四條第一款，判決如主文。
本案經檢察官丁○○到庭執行職務
中      華      民      國    九十一    年      七      月     三十     日
                                  臺灣臺北地方法院刑事第三庭
                                      審判長法  官  徐世禎
                                            法  官  陳德民
                                            法  官  葉建廷
右正本證明與原本無異。
不得上訴。
                                          書記官  許婉如
中      華      民      國    九十一    年      七      月     三十     日
附錄本案論罪科刑法條全文：
中華民國刑法第第三百零四條：
以強暴、脅迫使人行無義務之事或妨害人行使權利者，處三年以下有期徒刑、拘役或
三百元以下罰金。
前項之未遂犯罰之。
中華民國刑法第三百零五條：
以加害生命、身體、自由、名譽、財產之事，恐嚇他人致生危害於安全者，處二年以
下有期徒刑、拘役或三百元以下罰金。
中華民國刑法第三百零九條：
公然侮辱人者，處拘役或三百元以下罰金。
以強暴犯前項之罪者，處一年以下有期徒刑、拘役或五百元以下罰金。
